臺灣臺南地方法院臺南簡易庭民事判決
109年度南小字第2294號
原      告  陳淑菁  

被      告  劉嘉貞  
上列當事人間請求侵權行為損害賠償事件，本院於民國110年1月
11日言詞辯論終結，判決如下：
    主      文
原告之訴駁回。
訴訟費用新臺幣壹仟元由原告負擔。
    事實及理由
一、原告起訴主張：
　㈠被告於民國109年6月21日13時15分駕駛車號0000-00自用小客
    車(下稱被告車輛)，自臺南市○區○○街00號大亞洲大樓地面
    層進入地下停車場，因疏忽未開大燈、未注意對向車燈、未
    靠右行駛，與原告所駕駛車牌號碼0000-00自用小客車(下稱
    原告車輛)於地下1層往地下2層車道處發生碰撞，致原告車
    輛左車頭、右車頭及右側車身受損(下稱系爭事故)。本件事
    故地點雖為私人停車場，惟關於兩造行車秩序仍得依道路交
    通安全規則予以判斷，故被告違反道路交通安全規則第94條
    第3項、第95條、第100條第3款、第109條第2、5項等規定，
    顯有過失，應賠償原告支出之修車費共計新臺幣(下同)5萬4
    ,000元。為此，爰依侵權行為法律關係提起本件訴訟等語。
　㈡並聲明：被告應給付5萬4,000元，及自起訴狀繕本送達翌日
    起至清償日止，按週年利率百分之5計算之利息。
二、被告則以：
　㈠大亞洲大樓地下停車場(下稱系爭停車場)警示燈於車輛自地
    面層駛入地下停車場車道時，地下1、2層車道警示燈均會變
    換為紅燈，須待車輛行駛至地下2層，地下1、2層車道警示
    燈才會轉換為綠燈。因原告自其停車位(位在地下2層)駕駛
    車輛至地下2層車道爬坡處時，地下2層車道警示燈已為紅燈
    ，卻未等待警示燈轉換為綠燈，即跟隨前車於紅燈時往上行
    駛而肇事，如原告遵守警示燈指示禮讓被告車輛先行，系爭
    事故即不會發生，故原告請求被告賠償修車費，實無理由等
    語，以資抗辯。
　㈡並聲明：如主文第1項所示，並陳明如受不利判決，願供擔保
    免為假執行。
三、本院得心證之理由：　
  ㈠按因故意或過失，不法侵害他人之權利，負損害賠償責任。
    民法第184條第1項前段定有明文。當事人主張有利於己之事
    實者，就其事實有舉證之責任；民事訴訟法第277條前段亦
    有明定。從而，侵權行為之成立，須行為人因故意或過失不
    法侵害他人權利，即行為人須具備歸責性、違法性、不法行
    為與損害間有因果關係，始能成立，且主張侵權行為損害賠
    償請求權之人，對於侵權行為之成立要件並應負舉證責任(
    最高法院100年度台上字第328號號判決意旨參照)。次按所
    謂相當因果關係，乃由「條件關係」及「相當性」所構成，
    必先肯定「條件關係」後，再判斷該條件之「相當性」，始
    得謂有相當因果關係。該「相當性」之審認，必以客觀存在
    之事實為觀察之基礎，就此客觀存在事實，依吾人智識經驗
    判斷，通常均有發生同樣損害結果之可能者，始足稱之；若
    有責任之原因事實與損害之發生間，僅止於「條件關係」或
    「事實上因果關係」，而不具「相當性」者，仍難謂該行為
    有「責任成立之相當因果關係」，或為被害人所生損害之共
    同原因（最高法院101年度台上字第443號判決意旨參照）。
  ㈡原告主張被告於109年6月21日13時15分駕駛車輛，自臺南市○
    區○○街00號大亞洲大樓地面層進入地下停車場，疏忽未開大
    燈、未注意對向車燈、未靠右行駛，與其駕駛之車輛發生碰
    撞，致車輛受損，被告具有過失而應負損害賠償乙節，固提
    出系爭停車場監視器翻拍照片、車輛修復明細、東門派出所
    受理案件登記表及錄影光碟為證。惟俱為被告所否認，並以
    前開情詞置辯。經查：
　1.原告於系爭事故發生後報警處理，本院依職權函調經臺南市
    政府警察局第一分局於109年10月20日以南市警一交字第109
    0495848號函文檢附車禍現場照片、系爭停車場監視器錄影
    檔等資料到院(本院109年度南司小調字第2132號卷第59至87
    頁)，並於110年1月11日言詞辯論期日當庭勘驗上開分局提
    供之錄影檔案，其中：
　⑴檔名「00000000000000B2肇事車輛闖紅燈」檔案：
　　畫面顯示內容為：「鏡頭為B2(地下2層)往B1(地下1層)車道
    之方向，如車道警示燈呈現綠燈，B2(地下2層)之車輛才可
    進入爬坡道繼續行駛至B1(地下1樓)及地面層。」
　⑵檔名「00000000-000000車道1樓往B1(地下1層)角度」檔案：
　　畫面顯示內容為：「13：16：50被告車輛從地面層往B1(地
    下1層)方向行駛，此時警示燈即呈現紅燈（由綠燈轉為紅燈
    ），並可看到被告車輛在B1(地下1層)平台處停留，其後一
    台銀白色車輛於B1(地下1層)平台處與被告車輛會車。」
　⑶檔名「PICT161.AVI」檔案(原告車輛上之行車紀錄器檔案)：
　　畫面顯示內容為：「原告於13:17:05時駛入上坡道由地下2
    層往地下1層方向行駛，此時車道警示燈呈現『紅燈』，前方
    銀白色車輛駛至地下1層平台處與被告車輛會車，原告車輛
    緊隨於銀白色車輛之後。」；「被告車輛與銀白色車輛在地
    下1層平台處會車後，繼續往下(地下2層)行駛。原告車輛與
    被告車輛於13:17:15在地下1層往2層車道處，兩車車頭發生
    碰撞，並聽到碰撞及類似玻璃破碎聲音。碰撞後原告車輛持
    續行駛至地下1層平台處後停止，並於13:17:24下車查看。
    」
　⑷檔名「00000000-000000肇事車輛闖紅燈」檔案：
　　畫面顯示內容為：「13：16：51銀白色車輛出現，此時車道
    警示燈號已呈現紅燈，銀白色車輛仍逕行往車道上方行駛，
    原告車輛亦隨同駛上爬坡道往B1(地下1層)方向行駛。」等
    情，有勘驗筆錄在卷可稽(本院卷第34至40頁)，亦為兩造所
    不爭執，則由上開勘驗內容可知，被告車輛於畫面顯示時間
    「13：16：50」由地面層入口往地下1層方向行駛(未開啟大
    燈)，此時地下1、2層之車道警示燈應已由綠燈轉為紅燈，
    原告車輛於「13:17:05」駛至地下2層往地下1層車道處，並
    未等待被告車輛行駛至地下2層，即跟隨前方銀白色車輛駛
    入地下2層往地下1層方向之車道(有開啟大燈)，後於「13:1
    7:15」與被告車輛在地下1層往地下2層車道處發生碰撞之事
    實，即堪認定。
　2.查地下停車場於爬坡車道旁設立車道警示燈之目的，究其原
    因應為提醒正欲駛入爬坡車道之駕駛人，目前是否已有車輛
    駛入車道，以免雙方車輛在爬坡車道上發生無法閃避之碰撞
    事故，亦即，車道警示燈如同一般道路上設置紅綠燈之目的
    ，如駕駛人行駛之方向已顯示紅燈，即表示應予停止行進，
    必待綠燈顯示時始可繼續行駛，方可維護車輛行進之安全，
    並應為在地下停車場停放車輛之駕駛人所知悉及應遵循之規
    則。基此，依上開勘驗內容畫面所示，系爭停車場於地面層
    進入地下1層車道處、地下1層平台處及地下2層往地下1層車
    道爬坡處，均有設置車道警示燈，如有車輛從地面層駛入地
    下1層時，上開3處警示燈立即會顯示紅燈，以告知欲駛入車
    道之駕駛人，現已有車輛駛入車道內，並待已駛入車道之車
    輛離開車道後，警示燈方由紅燈轉為綠燈(此與地下2層或地
    下1層往地面層行駛為相同之情況)。然本件車禍事故發生之
    經過，由前揭錄影檔案內容勘驗結果可知，被告駕駛車輛從
    地面層駛往地下層車道時，其方向之車道警示燈呈現綠燈表
    示可通行之狀態，此時地下1層及地下2層之車道警示燈，旋
    即因被告車輛駛入車道而轉為紅燈，此從上開勘驗⑶檔名「P
    ICT161.AVI」檔案、⑷檔名「00000000-000000肇事車輛闖紅
    燈」內容足可認定，亦即原告從地下2層駛入爬坡車道前，
    地下2層之車道警示燈已因被告車輛先行進入車道內而顯示
    紅燈，依上述車道警示燈設置之目的及應遵循之規則，原告
    應先暫停在地下2層，待被告車輛離開車道或車道警示燈顯
    示綠燈後，方可駛入車道繼續往地下1層、地面層行駛，惟
    原告無視紅燈狀況下，仍跟隨前車駛入車道內，旋即在地下
    2層往地下1層車道上因閃避不及而與被告駕駛之車輛發生碰
    撞，從整個事故發生過程及時間而論，顯然為原告未按車道
    警示燈顯示燈號逕自駛入車道之過失行為所招致，難謂為被
    告故意或過失行為所造成，原告依侵權行為法律關係請求被
    告賠償其車輛維修所支出之費用，即非有據，無可憑採。
　㈢原告雖仍主張被告車輛駛入地下停車場時未開啟大燈、未注
    意對向車燈、未靠右行駛，被告就系爭車故應負過失侵權行
    為責任云云。惟查，依勘驗之畫面可知，被告車輛駛入系爭
    停車場時，固有未開啟大燈之情形，然依前揭判斷之理由，
    如原告能遵循車道警示燈燈號而暫停在地下2層，被告縱有
    未開啟大燈之情形，尚不致於在車道內發生碰撞之結果，且
    地下1層至地下2層之車道，依錄影畫面所示，並非直下而略
    呈彎曲狀，以車道寬度及形狀而論，兩車同時在車道內會車
    有其相當困難度，此亦應為系爭停車場設置車道警示燈避免
    兩車在車道會車之目的所在，故兩造車輛發生碰撞之結果，
    實為原告未遵循車道警示燈所致，與被告未開啟大燈、未注
    意對向車燈、未靠右行駛間並無相當因果關係存在，是原告
    上開主張，難謂有據，無從為被告不利之認定。
四、綜上所述，原告依侵權行為法律關係，請求被告給付車輛維
    修費5萬4,000元，及自起訴狀繕本送達翌日起至清償日止，
    按週年利率百分之5計算之利息，為無理由，應予駁回。
五、訴訟費用負擔之依據：民事訴訟法第78條、第436條之19。
中　　華　　民　　國　　110 　年　　1 　　月　　25　　日
                  臺灣臺南地方法院臺南簡易庭
                              法  官  林勳煜
上列正本證明與原本無異。
如不服本判決，應於送達後20日內，向本院提出上訴狀並表明上
訴理由，如於本判決宣示後送達前提起上訴者，應於判決送達後
20日內補提上訴理由書（須附繕本）。
如委任律師提起上訴者，應一併繳納上訴審裁判費。
對於小額程序之第一審判決之上訴，非以其違背法令之理由，不
得為之。且上訴狀內應記載表明（一）原判決所違背之法令及其
具體內容。（二）依訴訟資料可認為原判決有違背法令之具體事
實。
中　　華　　民　　國　　110 　年　　1 　　月　　26　　日
　　　　　　　　　　　　    　書記官  朱烈稽